【裁判字號】    98,訴,888
【裁判日期】    981030
【裁判案由】    違反毒品危害防制條例
【裁判全文】
臺灣嘉義地方法院刑事判決               98年度訴字第888號
公  訴  人  臺灣嘉義地方法院檢察署檢察官
被      告  甲○○
上列被告因違反毒品危害防制條例案件，經檢察官提起公訴（98
年度毒偵字第1426號），被告於準備程序中就被訴事實為有罪之
陳述，本院合議庭裁定由受命法官改依簡式審判程序審理，判決
如下：
    主  文
甲○○施用第一級毒品，累犯，處有期徒刑柒月；又施用第二級
毒品，累犯，處有期徒刑月。應執行有期徒刑捌月。
    犯 罪 事 實
一、甲○○前因施用毒品案件，經本院裁定送觀察、勒戒，後認
    有繼續施用傾向，再裁定令入戒治處所施以強制戒治，於民
    國90年2月6日停止其處分出監，交付保護管束，期滿未經撤
    銷停止戒治，視為強制戒治執行完畢，並經臺灣嘉義地方法
    院檢察署檢察官於90年9月1日，以90年度戒毒偵字第254號
    不起訴處分確定，然於前揭觀察、勒戒、強制戒治執行完畢
    釋放後5年內，再因施用毒品案件，經提起公訴並強制戒治
    ，強制戒治部分於92年7月17日停止其處分出監，另經本院
    於92年6月16日，以91年度訴字第607號判決判處有期徒刑8
    月確定，於93年7月31日縮刑期滿執行完畢。詎仍不知悔改
    ，復基於施用第1級毒品海洛因之犯意，於98年7月22日下午
    某時，在嘉義市不詳地點，以將海洛因置於注射針筒，注射
    手臂血管之方式，施用海洛因1次；又隔些許時間之同日下
    午某時，再基於施用第2級毒品甲基安非他命之犯意，在上
    址，以將甲基安非他命置在玻璃球中，點燃燒烤，吸食煙霧
    方式，施用甲基安非他命1次。嗣於98年7月24日下午1時20
    分許，為警在嘉義市○○路與世賢路路口查獲，復得其同意
    採集尿液送驗，結果呈嗎啡（海洛因代謝物）及甲基安非他
    命陽性反應，而悉上情。
二、案經嘉義市政府警察局第二分局報告臺灣嘉義地方法院檢察
    署檢察官偵查起訴。
    理  由
壹、程序事項
    本件於準備程序進行中，被告甲○○就被訴事實為有罪之陳
    述，且所犯係死刑、無期徒刑、最輕本刑為3年以上有期徒
    刑以外之罪，經本院告知簡式審判程序之旨，並聽取檢察官
    及被告之意見後，依刑事訴訟法第273條之1第1項之規定，
    裁定進行簡式審判程序，復依刑事訴訟法第273條之2規定，
    不適用證據提示、交互詰問及傳聞法則有關證據能力限制等
    規定，是本件卷附之各證據，均得作為認定犯罪之證據。
    理  由
貳、實體事項
一、前揭犯罪事實，業據被告於本院行準備程序及審理時坦承不
    諱（見本院卷第13、20頁），又其於98年7月24日下午1時46
    分許經警得其同意採集尿液送驗，由檢驗單位以酵素免疫分
    析法為初步檢驗，再以氣相層析質譜儀法為確認檢驗，結果
    呈嗎啡（海洛因代謝物）、甲基安非他命陽性反應乙情，此
    有勘察採證同意書、代號與真實姓名對照表（代號：2E9807
    03號）、臺灣檢驗科技股份有限公司濫用藥物尿液檢驗報告
    各1份在卷可佐（見警卷第5、7、8頁），而以氣相層析質譜
    儀法作為毒品藥物及其代謝產物之定性及定量分析，可排除
    偽陽性之可能，堪為補強證據，足以擔保被告任意性自白與
    事實相符。另按毒品危害防制條例於92年7月9日修正公布，
    自93年1月9日施行，其中第20條、第23條將施用毒品之刑事
    處遇程序，區分為「初犯」及「5年內再犯」、「5年後再犯
    」，從其立法意旨及經觀察、勒戒或強制戒治是否已足以遮
    斷其施用毒品之毒癮以觀，倘被告於5年內已再犯，經依法
    追訴處罰，縱其第3次（或第3次以上）再度施用毒品之時間
    ，在初犯經觀察、勒戒或強制戒治執行完畢釋放5年以後，
    已不合於「5年後再犯」之規定，且因已於「5年內再犯」，
    顯見其再犯率甚高，原實施觀察、勒戒或強制戒治，已無法
    收其實效，即應依該條例第10條處罰（最高法院95年度臺非
    字第59號、第65號判決及同院97年度第5次刑事庭會議決議
    意旨可資參照）。查被告前因施用毒品案件，經本院裁定送
    觀察、勒戒，後認有繼續施用傾向，再裁定令入戒治處所施
    以強制戒治，於90年2月6日停止其處分出監，交付保護管束
    ，期滿未經撤銷停止戒治，視為強制戒治執行完畢，並經臺
    灣嘉義地方法院檢察署檢察官於90年9月1日，以90年度戒毒
    偵字第254號不起訴處分確定，然於前揭觀察、勒戒、強制
    戒治執行完畢釋放後5年內，再因施用毒品案件，經提起公
    訴並強制戒治，強制戒治部分於92年7月17日停止其處分出
    監，另經本院於92年6月16日，以91年度訴字第607號判決判
    處有期徒刑8月確定，於93年7月31日縮刑期滿執行完畢，此
    有臺灣高等法院被告前案紀錄表、刑案資料查註紀錄表、全
    國施用毒品案件紀錄表、受觀察勒戒人毒品及前科紀錄簡列
    表各1份附卷足稽，其於初犯經觀察、勒戒、強制戒治執行
    完畢釋放後5年內，已因再犯施用毒品案件，為法院裁定強
    制戒治並追訴處罰，本件犯行雖係於其受觀察、勒戒、強制
    戒治執行完畢釋放5年後再犯，揆諸首揭實務見解意旨，仍
    應予以追訴處罰。綜上所述，本件事證明確，被告犯行洵堪
    認定，應依法論科。
二、按海洛因、甲基安非他命分別為毒品危害防制條例第2條第2
    項第1款、第2款所定之第1級毒品、第2級毒品，核被告所為
    ，係犯毒品危害防制條例第10條第1項之施用第1級毒品罪及
    同條第2項之施用第2級毒品罪，其持有海洛因、甲基安非他
    命之低度行為，各應為施用之高度行為所吸收，不另論罪，
    所犯上開2罪，犯意各別，行為互異，應分論併罰。再者，
    被告前因施用毒品案件，經本院判處罪刑確定，並於93年7
    月31日縮刑期滿執行完畢，詳如犯罪事實欄所載，此亦有上
    揭前案紀錄表在卷可佐，其於受徒刑之執行完畢，5年以內
    故意再犯本件有期徒刑以上之2罪，均為累犯，各應依刑法
    第47條第1項規定，加重其刑。爰審酌被告高中肄業之智識
    程度，前因施用毒品案件，經觀察、勒戒、強制戒治執行完
    畢，亦經法院判處罪刑確定在案，此有上開前案紀錄表存卷
    足參，顯見尚無戒除之決心，施用毒品除戕害自身健康外，
    對社會秩序亦有潛在危害，惟念其犯後坦承，態度尚佳，本
    次犯罪並未造成他人實害、自承與父、母親、兄、弟同住，
    從事製作塑膠模具工作之家庭、經濟狀況等一切情狀，分別
    量處如主文所示之刑，並定應執行之刑，以示懲儆。
據上論斷，應依刑事訴訟法第273條之1第1項、第299條第1項前
段，毒品危害防制條例第10條第1項、第2項，刑法第11條前段、
第47條第1項、第51條第5款，判決如主文。
本案經檢察官侯德人到庭執行職務。
中    華    民    國    98    年    10    月    30    日
                  刑事第二庭  法  官  林青怡
以上正本證明與原本無異。
如不服本判決應於收受判決後10日內向本院提出上訴書狀，並應
敘述具體理由；其未敘述上訴理由者，應於上訴期間屆滿後20日
內向本院補提理由書（均須按他造當事人之人數附繕本）「切勿
逕送上級法院」。
中    華    民    國    98    年    10    月    30    日
                              書記官  李佳惠
附錄論罪科刑法條
毒品危害防制條例第10條
施用第一級毒品者，處6月以上5年以下有期徒刑。
施用第二級毒品者，處3年以下有期徒刑。


司法院資訊處製作；財團法人民間司法改革基金會備份。
